【裁判字號】    99,審訴,2232
【裁判日期】    991126
【裁判案由】    毒品危害防制條例
【裁判全文】
臺灣桃園地方法院刑事判決            99年度審訴字第2232號
公  訴  人  臺灣桃園地方法院檢察署檢察官
被      告  陳玉琴原名劉玉琴.
上列被告因毒品危害防制條例案件，經檢察官提起公訴（99年度
毒偵字第1520號、第2351號、第2564號），被告於準備程序進行
中，就被訴事實為有罪之陳述，經本院告知簡式審判程序意旨，
並聽取當事人之意見後，本院合議庭裁定依簡式審判程序審理，
判決如下：
    主  文
陳玉琴所犯如附表主文欄所示之罪，均累犯，分別判處如附表主
文欄所示之刑，扣案如附表主文欄所示之物，分別依附表主文欄
所示沒收銷燬或沒收之。應執行有期徒刑貳年，扣案之第一級毒
品海洛因拾壹包（驗餘合計淨重壹點伍零公克，空包裝總重壹點
柒肆公克）、第二級毒品甲基安非他命肆包（驗餘合計淨重點
壹捌玖壹公克）、第二級毒品甲基安非他命貳包（驗餘合計毛重
貳點壹捌伍貳公克）均沒收銷燬之，吸食器壹組、玻璃球壹個、
電子磅秤壹台、鐵盒壹個均沒收。
    事實及理由
一、犯罪事實：
  (一)陳玉琴有下列觀察、勒戒、強制戒治處遇及前科：
    1.前於民國87年間因施用毒品案件，經本院以87年度易字第
      813 號裁定送觀察、勒戒後，認有繼續施用毒品之傾向，
      再由本院以87年度易字第813 裁定令入戒治處所施以強制
      戒治，因其戒治成效經評定為合格，復經本院以87年度毒
      聲字第3492號裁定停止戒治，且於88年1 月12日停止戒治
      出所，並付保護管束，迄至88年7 月17日保護管束期滿未
      經撤銷，視為強制戒治期滿執行完畢，此次施用毒品犯行
      ，並經本院以87年度易字第813號判決，判處免刑確定。
    2.另於82年間因違反肅清煙毒條例案件，經本院以82年度
      訴字第927 號判決，判處有期徒刑3 年5 月確定；於同年
      間次因違反麻醉藥品管理條例、藥事法等案件，經本
      院以82年度訴字第1674號判決，分別判處有期徒刑5 年2
      月、6 月，並定其應執行刑為有期徒刑5 年4 月，案因
      撤回上訴而確定，案上訴後，經臺灣高等法院以83年度
      上訴字第4319號判決，撤銷原判決，改判處有期徒刑9 月
      確定，上開至案另經法院定其應執行刑為有期徒刑4
      年2 月，入監執行後，於84年12月9 日假釋出監，假釋期
      間因違反保護管束應遵守事項，遭撤銷假釋，尚餘殘刑2
      年6 月又10日。
    3.於86年間另因違反麻醉藥品管理條例、違反肅清煙毒
      條例等案件，經本院以86年度訴字第245 號判決，分別判
      處有期徒刑6 月、3 年2 月，並定其應執行刑為有期徒刑
      3 年5 月，上訴後，經臺灣高等法院以86年度上訴字第31
      74號判決，撤銷原判決，分別改判處有期徒刑7 月、3 年
      2 月，並定其應執行刑為有期徒刑3 年6 月確定，且與上
      開至案殘刑入監接續執行，於91年5 月3 日假釋出監
      ，假釋期間因違反保護管束應遵守事項，遭撤銷假釋，尚
      餘殘刑2 年4 月又22日。
    4.於92年間（即前開強制戒治執行完畢後5 年內）另因施
      用毒品案件，經本院以93年度壢簡字第209 號判決，判處
      有期徒刑5 月確定，與上開2 年4 月又22日殘刑入監接續
      執行，已於95年9 月20日刑期期滿執行完畢。
  (二)詎其仍不知悛悔，復分別基於施用第一級毒品海洛因、第二
    級毒品甲基安非他命之犯意，分別於附表所示之時間、地點
    ，以附表所示之施用方式，分別施用如附表所示之第一級毒
    品海洛因、第二級毒品甲基安非他命。嗣分別於附表所示之
    時間、地點，以附表所示之方式，分別為警查獲，並分別扣
    得如附表所示之物。
二、證據名稱：
  (一)陳玉琴於本院審理時之自白。
  (二)附表證據欄所示之證據及扣案物。
  (三)臺灣高等法院被告前案紀錄表1 份。
三、應適用法條：
    刑事訴訟法第273 條之1 第1 項、第299 條第1 項前段、第
    310 條之2 、第454 條第1 項，毒品危害防制條例第10條第
    1 項、第2 項、第18條第1 項前段，刑法第11條、第47條第
    1 項、第51條第5 款、第38條第1 項第2 款。
四、如不服本件判決，得自收受判決送達之日起10日內，向本院
    提出上訴書狀，上訴於第二審法院。
本案經檢察官呂如琦到庭執行職務。
中    華    民    國    99    年    11    月    26    日
                        刑事庭    法  官  顏世翠
以上正本證明與原本無異。
如不服本判決應於收受判決後10日內向本院提出上訴書狀，並應
敘述具體理由。其未敘述上訴理由者，應於上訴期間屆滿後20日
內向本院補提理由書( 均須按他造當事人之人數附繕本) 「切勿
逕送上級法院」。
                                  書記官  吳忻蒨
中    華    民    國    99    年    11    月    26    日
附錄本案論罪科刑法條：
毒品危害防制條例第10條
施用第一級毒品者，處6 月以上 5 年以下有期徒刑。
施用第二級毒品者，處3 年以下有期徒刑。
附表：
┌─┬───────┬───────┬────────┬─────────┬──────┐
│編│施用時間、地點│施用方式及施用│查獲時間、地點、│    證據欄        │  主 文 欄  │
│號│              │毒品種類      │方式及扣案物    │                  │            │
├─┼───────┼───────┼────────┼─────────┼──────┤
│一│於99年2 月27為│分別以針筒注射│於99年2 月27日經│臺灣檢驗科技股份│陳玉琴施用第│
│  │警採尿時起往前│之方式施用第一│其同意採集尿液送│  有限公司濫用藥物│一級毒品，累│
│  │回溯26小時、96│級毒品海洛因、│驗，結果呈嗎啡、│  檢驗報告1 紙。  │犯，處有期徒│
│  │小時內某時，在│以玻璃球吸食器│甲基安非他命陽性│桃園縣政府警察局│刑柒月；又施│
│  │桃園縣龍潭鄉成│燒烤之方式第二│反應。          │  桃園分局被採尿人│用第二級毒品│
│  │功路190 巷40號│級毒品甲基安非│                │  尿液暨毒品真實姓│，累犯，處有│
│  │居所。        │他命各1 次。  │                │  名與編號對照表1 │期徒刑肆月。│
│  │              │              │                │  紙。            │            │
├─┼───────┼───────┼────────┼─────────┼──────┤
│二│於99年3 月29日│分別以針筒注射│99年3 月29日晚間│桃園縣政府警察局│陳玉琴施用第│
│  │晚間某時，在桃│之方式施用第一│8 時50分許，在左│  中壢分局被採尿人│一級毒品，累│
│  │園縣龍潭鄉成功│級毒品海洛因、│揭居所為警查獲，│  尿液暨毒品真實姓│犯，處有期徒│
│  │路190 巷40號居│以玻璃球吸食器│並扣得供其本次施│  名與編號對照表1 │刑柒月，扣案│
│  │所            │燒烤之方式第二│用第一級毒品海洛│  紙。            │之第一級毒品│
│  │              │級毒品甲基安非│因、第二級毒品甲│臺灣檢驗科技股份│海洛因拾壹包│
│  │              │他命各1 次。  │基安非他命所持有│  有限公司濫用藥物│（驗餘合計淨│
│  │              │              │之第一級毒品海洛│  檢驗報告1 紙。  │重壹點伍零公│
│  │              │              │因11包（驗餘合計│扣案之第一級毒品│克，空包裝總│
│  │              │              │淨重1.50公克，空│  海洛因11包（驗餘│重壹點柒肆）│
│  │              │              │包裝總重1.74公克│  合計淨重1.50公克│均沒收銷燬之│
│  │              │              │，純質淨重0.29公│  ，空包裝總重1.74│，電子磅秤壹│
│  │              │              │克）、第二級毒品│  公克）、法務部調│個沒收；又施│
│  │              │              │甲基安非他命4 包│  查局濫用藥物實驗│用第二級毒品│
│  │              │              │（驗餘合計淨重3.│  室99年4月26日調 │，累犯，處有│
│  │              │              │1891公克），及其│  科壹字第09923009│期徒刑肆月，│
│  │              │              │所有或供其本次施│  500 號鑑定書1 紙│扣案之第二級│
│  │              │              │用第一級毒品海洛│  。              │毒品甲基安非│
│  │              │              │因、或供其本次施│扣案之第二級毒品│他命肆包（驗│
│  │              │              │用第二級毒品甲基│  甲基安非他命4 包│餘合計淨重│
│  │              │              │安非他命所用之吸│  （驗餘合計淨重3.│點壹捌玖壹公│
│  │              │              │食器1 組、玻璃球│  1891公克）、臺灣│克）均沒收銷│
│  │              │              │1個 、電子磅秤1 │  檢驗科技股份有限│燬之，吸食器│
│  │              │              │台。            │  公司濫用藥物檢驗│壹組、玻璃球│
│  │              │              │                │  報告1 紙。      │壹個、電子磅│
│  │              │              │                │桃園縣政府警察局│秤壹台均沒收│
│  │              │              │                │  中壢分局檢體監管│。          │
│  │              │              │                │  紀錄表1 紙。    │            │
│  │              │              │                │蒐證照片32張。  │            │
│  │              │              │                │扣案之吸食器1 組│            │
│  │              │              │                │  、玻璃球1 個、電│            │
│  │              │              │                │  子磅秤1台。     │            │
├─┼───────┼───────┼────────┼─────────┼──────┤
│三│於99年5 月20日│以針筒注射之方│於99年5 月21日凌│桃園縣政府警察局│陳玉琴施用第│
│  │晚間某時，在桃│式施用第一級毒│晨1 時許，在桃園│  平鎮分局被採尿人│一級毒品，累│
│  │園縣中壢市龍岡│品海洛因1 次。│縣平鎮市○○路與│  尿液暨毒品真實姓│犯，處有期徒│
│  │路二段117 號6 │              │台66線交岔路口前│  名與編號對照表1 │刑柒月；又施│
│  │樓之3 住處    │              │為警查獲，並扣得│  紙。            │用第二級毒品│
│  ├───────┼───────┤供其本次施用第二│臺灣檢驗科技股份│，累犯，處有│
│  │於99年5 月20日│以玻璃球吸食器│級毒品甲基安非他│  有限公司濫用藥物│期徒刑肆月，│
│  │晚間10時，在桃│燒烤之方式施用│命所持有之第二級│  檢驗報告1 紙。  │扣案之第二級│
│  │園縣中壢市龍岡│第二級毒品甲基│毒品甲基安非他命│扣案之第二級毒品│毒品甲基安非│
│  │路二段117 號6 │安非他命1 次。│2 包（驗餘合計毛│  甲基安非他命2 包│他命貳包（驗│
│  │樓之3 住處    │              │重2.1852公克）及│  （驗餘合計毛重2.│餘合計毛重貳│
│  │              │              │其所有供裝呈本件│  1852公克）、臺灣│點壹捌伍貳公│
│  │              │              │第二級毒品甲基安│  檢驗科技股份有限│克）均沒收銷│
│  │              │              │非他命所用之鐵盒│  公司濫用藥物檢驗│燬之，鐵盒壹│
│  │              │              │1 個。          │  報告1 紙。      │個沒收。    │
│  │              │              │                │桃園縣政府警察局│            │
│  │              │              │                │  平鎮分局檢體紀錄│            │
│  │              │              │                │  表1 紙。        │            │
│  │              │              │                │桃園縣政府警察局│            │
│  │              │              │                │  毒品檢體送驗紀錄│            │
│  │              │              │                │  表1 紙。        │            │
│  │              │              │                │蒐證照片4 張。  │            │
│  │              │              │                │扣案之鐵盒1個。 │            │
└─┴───────┴───────┴────────┴─────────┴──────┘

司法院資訊處製作；財團法人民間司法改革基金會備份。
